# 如何判断是否应该以资产组形式计提可供出售金融资产减值准备的问题

提问人：daisy_potato 时间：2015-09-09 19:13:12
陈版您好，有个问题想请教您： 我们公司作为劣后级投入 200 万，联合优先级资金投入 600 万到两个资管计划，每个资管计划的劣后级都是 100 万，优先级是 300 万，优先级预期收益率为8%。这两个资管计划都是参与上市公司的定向增发组合，即一个资管下面可能有三至五个上市公司股票。如每个定增组合整体净值跌破0.85时，劣后级需补仓确保净值高于0.88。因为优先级匹配资金速度慢，所以当时两个资管计划设立时间有先后，先成立一个先投出了，另外一个待优先级资金到位了再设立。 后来市场行情急转直下，第二个设立的资管计划因为在高位建仓，所以损失惨重，已跌破成本50%，所以按照我们集团整体会计政策要求，将预亏金额全额计提减值。第一个计划劣后级还在成本线徘徊。四大之一最终认定我们无需并表资管计划的优先级之一，我们只是以每个资管的劣后级净值与成本比较做公允价值变动的衡量。 两个资管计划只是分开设立时间不同，投出时间不同，同时包括的股票有所不同，但是所签订的所有合同、优先级的投入方，相关合同条款都是一模一样的。如果区分两个资管计划计提减值，第一个计划无需计提减值，而第二个需要，如何合并考虑，计提减值金额大幅减少。 股票不同于存货，前后相差0.01秒生产出来的货物可能成本或者未来的售价是不同的，股票是金融资产，我们放在可供出售金融资产中计量，因为存在限售期。股票组合只是分成两块了，我们是否可以按照会计实质重于形式原则，合并考虑计提减值准备呢？还是要遵照这句话分开测试“单独进行减值测试，如有客观证据表明其已发生减值，则应当确认减值损失。对于单项金额不重大的，可以单独也可以合并计提。（资管实际金额相较于我们公司属于重大金额）” 请陈版指教，谢谢您。

回答人：chenyiwei
从你说的情况看，我理解这两个资管计划互相独立，其中一个计划的盈利不能弥补另一个计划的亏损，因此减值测试时也应当分别作为两个独立的测试单元，不能合并计提减值准备。即使这两个计划投资的是同种股票也是如此，因为取得成本不同，判断是否发生“严重或非暂时性下跌”的结果也不同。